臺灣臺北地方法院民事裁定
111年度抗字第179號
抗  告  人  展雲事業股份有限公司

法定代理人  鍾克信

相  對  人  張靜玲
上列當事人間聲請本票裁定事件，抗告人對於民國111年1月21日
本院司法事務官所為111年度司票字第1026號民事裁定提起抗告
，本院裁定如下：
    主  文
抗告駁回。
抗告費用新臺幣壹仟元由抗告人負擔。
    理  由
一、按執票人向本票發票人行使追索權時，得聲請法院裁定後強
    制執行，票據法第123條定有明文。又本票執票人依上開法
    條之規定聲請時，此項聲請之裁定及抗告法院之裁定，僅依
    非訟事件程序，以審查強制執行許可與否，並無確定實體上
    法律關係存否之效力，如發票人就票據債務之存否有爭執時
    ，應由發票人提起確認之訴，以資解決（最高法院56年度台
    抗字第714號、57年度台抗字第76號裁判意旨參照）。另免
    除作成拒絕證書之本票，執票人聲請裁定准予強制執行時，
    毋庸提出已為付款提示之證據，票據債務人如主張本票未經
    執票人提示，依票據法第124條準用同法第95條但書之規定
    ，應由其負舉證之責（最高法院72年度台上字第598號、84
    年度台抗字第22號裁判意旨參照）。
二、相對人聲請意旨略以：伊執有抗告人於民國110年7月22日簽
    發之本票1紙，付款地未載，金額新臺幣（下同）60萬620元
    ，利息未約定，並免除作成拒絕證書，到期日為110年9月16
    日（下稱系爭本票），詎伊於到期後經提示未獲付款，爰依
    票據法第123條聲請裁定許可強制執行，並提出系爭本票為
    證，原裁定認相對人之聲請與票據法第123條規定相符而裁
    定准許強制執行。
三、抗告人不服原裁定提起抗告，抗告意旨略以：伊未簽發系爭
    本票，且相對人未曾向伊為付款之提示等語。經查，相對人
    主張其執有抗告人簽發之系爭本票，並免除作成拒絕證書，
    屆期提示未獲付款等情，已據其提出系爭本票為證，原裁定
    就系爭本票為形式上之審查，認其已具備本票各項應記載事
    項，合於票據法第120條規定，屬有效之本票，乃依同法第1
    23條規定准許為強制執行，經核並無違誤。抗告人所辯系爭
    本票非其所簽發，核屬實體上爭執，尚非本件非訟事件程序
    所得審究。又系爭本票既載明免除作成拒絕證書及通知拒絕
    事由，則相對人聲請裁定准予強制執行時，自毋庸提出已為
    付款提示之證據，抗告人如抗辯相對人未為提示，自應由抗
    告人負舉證之責，惟抗告人並未提出證據證明相對人未提示
    系爭本票，是抗告人此部分之抗辯並非可採。由上，原裁定
    裁定准予系爭本票強制執行，並無不當，抗告意旨指摘原裁
    定不當，求予廢棄，為無理由，應予駁回。
四、據上論結，本件抗告為無理由，爰裁定如主文。
中　　華　　民　　國　　111 　年　　2 　　月　　24　　日
                  民事第五庭  審判長法　官　匡  偉
                                    法  官  何佳蓉
                                    法  官  陳乃翊
以上正本係照原本作成。
本裁定不得再抗告。
中　　華　　民　　國　　111 　年　　2 　　月　　24　　日
                                    書記官  詹雅筠